臺灣屏東地方法院刑事判決　　　　　　　99年度易字第1020號
聲　請　人　臺灣屏東地方法院檢察署檢察官
被　　　告　鄭東和
上列被告因竊盜案件，經檢察官提起公訴（99年度偵緝字第457
號、99年度偵字第9948號），本院於準備程序進行中，因被告就
被訴事實均為有罪之陳述，經告知簡式審判程序意旨，並聽取公
訴人及被告意見後，本院裁定依簡式審判程序審理，判決如下：
    主  文
鄭東和踰越門扇及牆垣竊盜，累犯，處有期徒刑柒月；又犯竊盜
罪，累犯，處有期徒刑月。應執行有期徒刑玖月。
    事  實
一、鄭東和於民國98年間因竊盜案件，經臺灣高雄地方法院以97
    年度審簡字第6088號判處有期徒刑4 月確定，於98年11月20
    日執行完畢。詎不知悔改，分別基於意圖不法所有之犯意，
    而為下列竊盜犯行：
(一)、於99年5 月29日上午9 時許，踰越四周設有圍牆及鐵門（業
    已上鎖），進入坐落屏東縣屏東市○○段728-4 地號之農地
    ，徒手竊取鍾金華所有之公賣局紅標米酒1 瓶，得手後放在
    所騎乘腳踏車前之置物籃中。
(二)、於99年10月27日上午4 時許，在屏東縣屏東市○○路104 號
    之統一超商內，徒手竊取黃佩斐所有之SONY－ERICSSON廠牌
    、型號K530I 行動電話1 支，得手後，放置在屏東縣屏東市
    ○○路80號之公寓樓梯間，以交通錐掩蓋。嗣經警循線查悉
    上情。
二、案經告訴人鍾金華告訴暨屏東縣政府警察局屏東分局報請臺
    灣屏東地方法院檢察署檢察官偵查起訴。
    理  由
一、被告鄭東和所犯均係死刑、無期徒刑、最輕本刑為3 年以上
    有期徒刑以外之罪，其等於準備程序就前揭被訴事實均為有
    罪之陳述，經告知簡式審判程序之旨，並聽取其等與公訴人
    之意見後，本院認無不得或不宜改依簡式審判程序進行之情
    ，爰依刑事訴訟法第273 條之1 第1 項、第284 條之1 規定
    ，裁定進行簡式審判程序。
二、上揭犯罪事實，業據被告於本院審理時坦承不諱，另被告於
    警訊及檢察官偵訊中亦坦承分別於上開時地，進入鍾金華租
    用之農地，且腳踏車放置米酒瓶1 瓶及在超商內有拿取手機
    等情不諱，證人即警員鄭舜惠於偵訊中證述：我於99年5 月
    29日上午10時在轄區訪查，發現被告正從設有圍牆的竹筍園
    中，由上鎖的鐵門爬出來，我覺得他打扮不像農夫，上前問
    他為什麼從裡面爬出來，他說與朋友一起進入，朋友先離開
    ，把門鎖上，所以才爬出來，我們設法連絡地主，地主到警
    察局說不認識被告，且昨天離開時有鎖門，從被告腳踏車前
    方籃子發現1 瓶米酒，上面有泥土痕跡，與竹筍園現場跡證
    相符等語在卷（99年度偵緝字第457 號卷第37-38 頁）。另
    證人鍾金華於警詢及偵查中亦證述：該土地四周皆設置圍牆
    且又有鐵門，亦無足以令人穿過之漏洞，其經警通知後，發
    現購買而置於土地內之米酒，遭人竊取，並在鄭東和之腳踏
    車前置物籃尋獲等語明確，此外，並有證人陳志欣、證人即
    被害人黃佩斐於警詢中證述在卷及扣押筆錄二份、扣押物品
    目錄表二份、蒐證及監視錄影器翻拍照片12張、贓物認領保
    管單二張附可稽，綜上足認，被告上開加重竊盜及普通犯行
    ，事證明確，均堪予認定。
三、核被告所為，分別係犯刑法第321 條第1 項第2 款之踰越門
    扇、牆垣竊盜罪及同法第320 條第1 項普通竊盜罪。被告先
    後所犯之普通竊盜罪及踰越門扇牆垣加重竊盜罪等2 罪，其
    犯意各別，行為有異，被害法益均不同，應予分論併罰。又
    被告於98年間因竊盜案件，經臺灣高雄地方法院以97年度審
    簡字第6088號判處有期徒刑4 月確定，於98年11月20日執行
    完畢之事實，有臺灣高等法院被告前案紀錄表1 份在卷可考
    ，其受有期徒刑執行完畢後，5 年以內故意再犯本件有期徒
    刑以上之罪，均屬累犯，皆應依刑法第47條第1 項規定加重
    其刑。茲審酌被告正值壯年且身體健全，非無謀生能力，卻
    均不思循正當途徑賺取所需，隨意竊取他人物品，欠缺對他
    人財產權之尊重，實不可取，惟念及其事後尚知坦承犯行，
    頗有悔意，犯後態度尚佳，所竊取之物價值不高，且經被害
    人領取回，有贓物認領保管單2 紙在卷可按，另兼衡其智識
    程度、生活狀況等一切情狀，就其所犯分別量處如主文所示
    之刑，並合併定其應執行之刑。
據上論斷，應依刑事訴訟法第273 條之1 、第299 條第1 項前段
，刑法第320 條第1 項、第321 條第1 項第2 款、第47條第1 項
、第51條第5 款，刑法施行法第1 條之1 ，判決如主文。
本案經檢察官林圳義到庭執行職務
中    華    民    國   100    年    1     月    13    日
                  刑事第一庭    法  官  涂裕洪
以上正本證明與原本無異。
如不服本判決應於收受判決後10日內向本院提出上訴書狀，並應
敘述具體理由；其未敘述上訴理由者，應於上訴期間屆滿後20日
內向本院補提理由書（均須按他造當事人之人數附繕本）「切勿
逕送上級法院」。
中    華    民    國   100    年    1     月    13    日
                                書記官  卓春成
附錄論罪科刑法條：
中華民國刑法第320條第1項
意圖為自己或第三人不法之所有，而竊取他人之動產者，為竊盜
罪，處5 年以下有期徒刑、拘役或5 百元以下罰金。
中華民國刑法第321條
犯竊盜罪而有左列情形之一者，處 6 月以上、 5 年以下有期徒
刑：
一、於夜間侵入住宅或有人居住之建築物、船艦或隱匿其內而犯
    之者。
二、毀越門扇、牆垣或其他安全設備而犯之者。
三、攜帶兇器而犯之者。
四、結夥三人以上而犯之者。
五、乘火災、水災或其他災害之際而犯之者。
六、在車站或埠頭而犯之者。
前項之未遂犯罰之。